# 请教陈版，关于房地产企业收入确认问题

提问人：guanglv 时间：2018-12-21 17:02:36
某房地产企业，在以前年度销售商品房，由于一直未和户主办理交接手续，故购房款一直在预收账款，但是今年企业通过报纸发表公开声明，发律师函，通过以上两个途径是否可以对未办理交房手续的款项，确认本年度收入。

回答人：chenyiwei
建议考虑能否通过这些步骤实现房屋所有权上主要风险和报酬（包括但不限于毁损灭失风险、公允价值变动的损失或收益等）转移给购买方。建议就此问题咨询律师意见。
实务中经常依据《关于审理商品房买卖合同纠纷案件适用法律若干问题的解释》（法释[2003]7号）第十一条的规定来考虑此问题：
第十一条 对房屋的转移占有，视为房屋的交付使用，但当事人另有约定的除外。 房屋毁损、灭失的风险，在交付使用前由出卖人承担，交付使用后由买受人承担；买受人接到出卖人的书面交房通知，无正当理由拒绝接收的，房屋毁损、灭失的风险自书面交房通知确定的交付使用之日起由买受人承担，但法律另有规定或者当事人另有约定的除外。

提问人：guanglv 时间：2019-03-26 22:40:31
请教陈版主，基于上述解释，房地产公司可以对无正当理由拒绝接收的买受人确认收入，但是由于未全额付款，可否对预收账款确认收入，差额部分确认应收账款，进而确认收入？

回答人：chenyiwei
这种情况要谨慎，对未收款部分要谨慎考虑可收回性，只有确定收回可能性大于50%时才可以确认这部分未收款部分对应的收入和应收账款。